【裁判字號】    98,上易,2774
【裁判日期】    981123
【裁判案由】    毒品危害防制條例
【裁判全文】
臺灣高等法院刑事判決                98年度上易字第2774號
上  訴  人
即  被  告  甲○○
上列上訴人因違反毒品危害防制條例案件，不服臺灣臺北地方法
院98年度易字第2548號，中華民國98年10月12日第一審判決（起
訴案號：臺灣臺北地方法院檢察署98年度毒偵緝字第249 號），
提起上訴，本院判決如下：
    主  文
上訴駁回。
    理  由
一、按依刑事訴訟法第350條、第361條、第362條、第367條規定
    ，不服地方法院之第一審判決而上訴者，須提出上訴書狀並
    應敘明具體理由，為上訴必備之程式；其所提出之書狀未敘
    述上訴理由或僅曾以言詞陳述上訴理由者，均應於上述期間
    屆滿後20日內補提理由書於第一審法院。第一審法院經形式
    審查，認逾期未補提上訴理由者，應定期間先命補正；逾期
    未補正者，為上訴不合法律上之程式，應以裁定駁回。倘已
    提出上訴理由，但所提非屬具體理由者，則由第二審法院以
    上訴不合法律上之程式判決駁回。而所謂具體理由，必係依
    據卷內既有訴訟資料或提出新事證，指摘或表明第一審判決
    有何採證認事、用法或量刑等足以影響判決本旨之不當或違
    法，而構成應予撤銷之具體事由，始克當之（例如：依憑證
    據法則具體指出所採證據何以不具證據能力，或依憑卷證資
    料明確指出所為證據證明力之判斷如何違背經驗、論理法則
    ）；倘僅泛言原判決認定事實錯誤、違背法令、量刑失之過
    重過輕微，而未依上揭意旨指出具體事由，或形式上雖已指
    出具體事由，然該事由縱使屬實，亦不足以認為原判決有何
    不當或違法者（例如：對不具有調查必要性之證據，法院未
    依聲請調查亦未說明理由，或援用證據不當，但除去該證據
    仍應為同一事實之認定），皆難謂係具體理由，俾與第二審
    上訴制度旨在請求第二審法院撤銷、變更第一審不當或違法
    之判決，以實現個案救濟之立法目的相契合，並節制濫行上
    訴（最高法院97年度台上字第892 號判決參照）。
二、查本件原審於民國98年10月12日判決後，被告於98年10月26
    日提起本件第二審上訴，其上訴理由僅略以：被告雖有自戕
    身心之行為，然並未危及他人之生命財產安全，且被告刑期
    亦符合勞動服務之規定，請施予社會勞動服務，以勵自新，
    並可兼顧家庭云云。惟原審量刑，已依刑法第57條各款規定
    ，審酌被告有前科之素行，此有本院被告前科紀錄表存卷可
    查，且其因施用毒品犯行，經觀察、勒戒之治療程序，竟仍
    不思悔改，徹底袪除施用毒品之惡習，再犯本件施用毒品之
    行為，可知其再犯係惑於毒癮，意志力甚為薄弱，未能善體
    國家設置觀察、勒戒機構，協助毒品施用者戒除毒癮之美意
    ，惟念及其施用毒品之犯行，在本質上乃屬戕害自己身心健
    康之行為，被告本次尚未有嚴重破壞社會秩序或侵害他人權
    益之情形，衡之被告偵查訊問之初，雖辯稱有人吸用（甲基
    ）安非他命，伊是吸二手煙云云，惟嗣已自承其確有吸食2
    、3口之事實，且其於原審審理時坦承犯行不諱，當庭並表
    示不再吸毒等語，應有悔意，依此斟酌被告犯罪後之態度及
    其生活狀況、智識程度等一切情狀，而量處有期徒刑4月，
    併予諭知易科罰金之折算標準，均已詳敘其所憑證據、認定
    理由及量刑依據，從形式上觀察，原判決之採證認事、用法
    或量刑並無任何不當或違法之處，至於得否准予易服社會勞
    動，係檢察官執行之問題。考諸其上訴意旨，並未依據卷內
    既有訴訟資料或提出新事證，以指摘或表明第一審判決有何
    採證認事、用法或量刑等足以影響判決本旨之不當或違法。
    依上開說明，本件被告上訴顯無具體理由而不合法定程式應
    予駁回，並不經言詞辯論為之。
據上論斷，應依刑事訴訟法第367條前段、第372條，判決如主文
。
中    華    民    國    98    年    11    月    23    日
                  刑事第二十一庭審判長法  官  蔡聰明
                                      法  官  楊力進
                                      法  官  許永煌
以上正本證明與原本無異。
不得上訴。
                                      書記官  江采廷
中    華    民    國    98    年    11    月    25    日


司法院資訊處製作；財團法人民間司法改革基金會備份。
